臺灣屏東地方法院民事判決
111年度屏簡字第410號
原      告  張勝杰  

被      告  許夢榆  
            許國士  
上  二  人
共      同
訴訟代理人  張介鈞律師
上列當事人間請求損害賠償事件，本院於民國111年11月28日言
詞論終結，判決如下：
    主  文
一、原告之訴駁回。
二、訴訟費用新臺幣（下同）1,990元由原告負擔。
    事實及理由
一、原告主張：在民國105年間，兩造曾以「口頭協議」方式，
    約定原告（執行債權人）應將被告（執行債務人）所清償 
    之本院105年度司執聲字第14號強制執行事件之執行費用122
    ,928元返還予被告，被告即答應不得打擾原告名下屏東縣○○
    市○○段000地號土地之所有權行使，並不得妨礙原告依確定
    判決取得鄰地即同段247地號土地之通行權。然被告於該協
    議成立後，卻興建涼亭，並擺放鐵架及盆栽妨礙原告通行權
    行使，更檢舉原告於所有土地上經營之合盛橡膠企業有限公
    司，使該公司被屏東縣政府裁罰60,000元，已違反該協議內
    容。為此，爰解除該協議提起本訴，請求被告返還原告支付
    之122,928元，並賠償原告所受60,000元之罰鍰損失。爰聲
    明：被告應給付原告182,928元。
二、被告則以：兩造間並無原告所稱該協議。原告之所以將執行
    費用122,928元給予被告，是作為購買被告設置於248地號土
    地上水井及馬達之價金；至於原告經營公司遭縣府裁罰，係
    因其違反相關法規所致，與被告果真向屏東縣政府檢舉之無
    因果關係，並不符合損害賠償之要件等語置辯，求駁回原告
    之訴。
三、本院判斷：
　  按當事人主張有利於己之事實者，就其事實有舉證之責任。
    民事訴訟法第277條本文規定甚明。故民事訴訟如係由原告
    主張權利者，應先由原告負舉證之責，若原告先不能舉證，
    以證實自己主張之事實為真實，不管被告抗辯是否可採，亦
    應駁回原告之請求，此有最高法院74年度台上字第913號民
    事裁判意旨可資參照。本件原告主張其與被告於105年間成
    立上揭該內容之口頭協議，經被告否認，依前開說明，自應
    由原告先負舉證責任，以實其說。對此，原告雖提出其匯款
    122,928元予被告之交易明細、張貼字報之影本及屏東縣政
    府裁處書等件為證，但原因為何，是否與該協議有關，均不
    得而知，無從證明有該協議內容之事實存在，故根本亦無從
    判斷被告有無違反協議內容可言。另原告受裁遭罰款之事，
    事出有因，此觀屏東縣政府裁處書（卷19頁）所示之裁處事
    實及法令依據自明，與由何人檢舉無關。再說，如果真有該
    協議內容存在，約定的是被告不得檢舉之，此舉亦違反公序
    良俗，依民法第72條規定無效，亦不得拘束被告依法檢舉權
    利之行使。綜上，原告既無從證明兩造間曾成立上揭內容之
    該口頭協議，自無為本件請求依據。即不得主張被告有違反
    系爭協議之行為，並據此請求被告賠償。故不論被告所辯是
    否可採，原告所訴請被告給付182,928元，依法無據，應予
    駁回。
四、訴訟費用負擔之依據︰民事訴訟法第78條。
中　　華　　民　　國　　111 　年　　12　　月　　 8　　日
                  屏東簡易庭  法　官  藍家慶
正本係照原本作成。
如對判決上訴，須於判決送達後廿日內向本院提出上訴狀，其未
表明上訴理由者，應於提出上訴後二十日內向本院補提理由書狀
（均須按他造當事人之人數附繕本）。
如委任律師提起上訴者，應一併繳納上訴審裁判費。
中　　華　　民　　國　　111 　年　　12　　月　　8 　　日
                              書記官  鍾嘉芸